【裁判字號】    99,訴,783
【裁判日期】    990618
【裁判案由】    偽造文書等
【裁判全文】
臺灣高雄地方法院刑事判決               99年度訴字第783號
公  訴  人  臺灣高雄地方法院檢察署檢察官
被      告  乙○○
上列被告因偽造文書等案件，經檢察官提起公訴（98年度偵字第
36093號），本院判決如下：
    主  文
乙○○犯竊盜罪，累犯，處有期徒刑月，如易科罰金，以新台
幣壹仟元折算壹日；又犯行使偽造私文書罪，累犯，處有期徒刑
肆月，如易科罰金，以新台幣壹仟元折算壹日，如附表所示之指
印拾捌枚均沒收；應執行有期徒刑伍月，如易科罰金，以新台幣
壹仟元折算壹日，如附表所示之指印拾捌枚均沒收。
    事  實
一、乙○○意圖為自己不法之所有，於民國98年11月29日13時許
    ，途經高雄市前金區○○○路142 巷69號之甲○○住宅後門
    之際，見該屋內無人在家，且後門亦未上鎖，認為有機可趁
    ，遂自行開啟後門進入該屋內（侵入住居部分未據告訴），
    並在該屋內四處翻箱倒櫃後，徒手竊取屋內置放在桌上之花
    生土豆1 包，惟於得手後，尚未離去之際，即為甲○○返回
    上址屋內撞見，並報警處理，經為據報到場之員警當場查獲
    ；詎乙○○遭查獲後，為脫免刑責，竟冒用友人「陳阿珠」
    之名義應訊，並另行基於單一行使偽造私文書之接續犯意，
    在高雄市政府警察局新興分局前金分駐所內，接續於調查筆
    錄、陳阿珠之口卡片影本上偽造「陳阿珠」之指印（其數目
    詳如附表編號１至２所示），又接續在權利告知書、逮捕告
    知本人通知書、自願受搜索同意書、搜索扣押筆錄、扣押物
    品目錄表上偽造「陳阿珠」之指印（其數目詳如附表編號３
    至７所示），依其內容足以表示其係偽以陳阿珠名義，出具
    證明業經告知訊問前依法應告知之事項、已經收受逮捕通知
    、同意受搜索以及確認扣押物品無誤之用意，完成後交付予
    承辦警員收執存卷而行使之，均足以生損害於陳阿珠及警察
    機關對於文書製作與偵查犯罪之正確性，嗣經警員偵辦前開
    以「陳阿珠」名義移送之竊盜案件時，調閱乙○○留存刑事
    檔案照片及戶籍資料比對結果，與該局檔存乙○○照片及戶
    籍資料相符，始查悉上情。
二、案經高雄市政府警察局新興分局移送台灣高雄地方法院檢察
    署檢察官偵查起訴。
    理  由
一、上開犯罪事實業據被告乙○○於本院審理中坦承不諱，核與
    證人甲○○於警詢中證述之情節相符，並有贓物認領保管單
    1 紙在卷可查，另有如附表所示之文書在卷可查；從而，罪
    證明確，被告上開犯行犯行堪以認定。
二、核被告所為，係分別犯刑法第320 條第1 項之竊盜罪、第21
    6 條、笫210 條之行使偽造私文書罪。被告先後於附表所示
    之文件偽造署押，侵害法益單一，係基於單一犯罪目的下所
    為，依一般社會觀念，在時間差距上，難以強行分開，在刑
    法評價上，應論以數個舉動之接續施行之接續犯，又其偽造
    署押係偽造私文書之部分行為，偽造私文書之行為後復持以
    行使，偽造之低度行為為行使之高度行為所吸收，均不另論
    罪。被告所犯上開2 罪，犯意個別，行為互異，應予分論併
    罰。又被告曾因竊盜案件，經法院判處有期徒刑5 月確定，
    於96年3 月16日執行完畢，復因竊盜罪案件，分別經法院判
    處有期徒刑7 月、4 月、4 月，並經定應執行有期徒刑1 年
    確定，於98年7 月28日執行完畢，有其台灣高等法院被告前
    案紀錄表1 份在卷可查，其於執行完畢後5 年內故意再犯本
    件有期徒刑以上之罪，為累犯，應依刑法第47條第1 項之規
    定加重其刑。審酌被告侵入他人住宅竊取財物，行為不當，
    惟所竊取之財物價值尚小，犯罪所生損害輕微，又因一時失
    慮冒用他人姓名以行使文書，損害文書之正確性，惟犯後坦
    承犯行態度尚佳及其他等一切情狀，分別量處如主文所示之
    刑，並均諭知易科罰金之折算標準，並定其應執行之刑及易
    科罰金之折算標準。至附表所示偽造之陳阿珠指印共18枚，
    不問屬於犯人與否，均應依刑法第219 條規定宣告沒收。
三、又本件被告所犯係死刑、無期徒刑、最輕本刑為3年以上有
    期徒刑以外之罪，其於準備程序中就被訴事實為有罪之陳述
    ，經法官告知簡式審判程序之旨，並聽取公訴人、被告之意
    見後，本院認為適宜由受命法官獨任進行簡式審判程序，附
    予敘明。
據上論斷，應依刑事訴訟法第273 條之1 第1 項、第299 條第1
項前段，刑法第216 條、笫210 條、第320 條、第47條第1 項、
第41條第1 項前段、第219 條、笫51條第5 款，刑法施行法第1
條之1 ，判決如主文。
中    華    民    國    99    年    6     月    18    日
                  刑事第十一庭  法  官  林俊寬
以上正本證明與原本無異。
如不服本判決應於收受送達後10日內向本院提出上訴書狀，並應
敘述具體理由；如未敘述上訴理由者，應於上訴期間屆滿後20日
內向本院補提理由書（均須按他造當事人之人數附繕本）「切勿
逕送上級法院」。
中    華    民    國    99    年    6     月    21    日
                                書記官  林香如
附錄法條：
中華民國刑法第210條
（偽造變造私文書罪）
偽造、變造私文書，足以生損害於公眾或他人者，處 5 年以下
有期徒刑。
中華民國刑法第216條
（行使偽造變造或登載不實之文書罪）
行使第 210 條至第 215 條之文書者，依偽造、變造文書或登載
不實事項或使登載不實事項之規定處斷。
中華民國刑法第320條
（普通竊盜罪、竊佔罪）
意圖為自己或第三人不法之所有，而竊取他人之動產者，為竊盜
罪，處5  年以下有期徒刑、拘役或 5 百元以下罰金。
意圖為自己或第三人不法之利益，而竊佔他人之不動產者，依前
項之規定處斷。
前二項之未遂犯罰之。
附表：
┌──┬────┬─────┬───────┬─────┬─────┐
│編號│時間    │地點      │文件名稱      │偽造之指印│證據頁數  │
├──┼────┼─────┼───────┼─────┼─────┤
│ １ │98年11月│高雄市政府│98年11月29日調│「陳阿珠」│警卷第4至 │
│    │29日15時│警察局新興│查筆錄        │指印6枚   │6頁       │
│    │15分    │分局前金分│              │          │          │
│    │        │駐所      │              │          │          │
├──┼────┼─────┼───────┼─────┼─────┤
│ ２ │同上    │同上      │口卡片影本    │「陳阿珠」│同上卷第64│
│    │        │          │              │指印1枚   │頁        │
├──┼────┼─────┼───────┼─────┼─────┤
│ ３ │98年11月│同上      │權利告知書    │「陳阿珠」│同上卷第22│
│    │29日13時│          │              │指印2枚   │頁及第24頁│
│    │10分    │          │              │          │          │
├──┼────┼─────┼───────┼─────┼─────┤
│ ４ │同上    │同上      │逮捕告知本人通│「陳阿珠」│同上卷第21│
│    │        │          │知書          │指印2枚   │頁及第23頁│
├──┼────┼─────┼───────┼─────┼─────┤
│ ５ │同上    │同上      │自願受搜索同意│「陳阿珠」│同上卷第31│
│    │        │          │書            │指印2枚   │頁（原記載│
│    │        │          │              │          │日期有誤，│
│    │        │          │              │          │應予更正）│
├──┼────┼─────┼───────┼─────┼─────┤
│ ６ │98年11月│同上      │搜索扣押筆錄  │「陳阿珠」│同上卷第26│
│    │29日13時│          │              │指印4枚   │至28頁    │
│    │10分    │          │              │          │          │
├──┼────┼─────┼───────┼─────┼─────┤
│ ７ │同上    │同上      │扣押物品目錄表│「陳阿珠」│同上卷第29│
│    │        │          │              │指印1枚   │頁        │
├──┼────┴─────┴───────┴─────┴─────┤
│合計│「陳阿珠」指印共18枚                                        │
└──┴──────────────────────────────┘

司法院資訊處製作；財團法人民間司法改革基金會備份。
